{
  "language_id": "pt",
  "meta": {
    "persons": [
      "1sg",
      "2sg",
      "3sg",
      "1pl",
      "2pl",
      "3pl"
    ],
    "person_labels_de": {
      "1sg": "ich (eu)",
      "2sg": "du (tu)",
      "3sg": "er/sie (ele/ela)",
      "1pl": "wir (nós)",
      "2pl": "ihr (vós)",
      "3pl": "sie (eles/elas)"
    },
    "tenses": [
      "presente",
      "preterito_perfeito",
      "futuro_simples"
    ],
    "tense_labels_de": {
      "presente": "Praesens",
      "preterito_perfeito": "Perfekt",
      "futuro_simples": "Futur"
    }
  },
  "conjugation_patterns": [
    {
      "pattern_id": "ar_regular",
      "description_de": "-ar Verben",
      "rule_de": "Stamm + -o, -as, -a, -amos, -ais, -am"
    },
    {
      "pattern_id": "er_regular",
      "description_de": "-er Verben",
      "rule_de": "Stamm + -o, -es, -e, -emos, -eis, -em"
    },
    {
      "pattern_id": "ir_regular",
      "description_de": "-ir Verben",
      "rule_de": "Stamm + -o, -es, -e, -imos, -is, -em"
    }
  ],
  "verbs": [
    {
      "concept_id": "be",
      "infinitive": "ser",
      "romanization": null,
      "pattern_id": "irregular",
      "forms": {
        "presente": {
          "1sg": {
            "form": "sou",
            "romanization": null
          },
          "2sg": {
            "form": "és",
            "romanization": null
          },
          "3sg": {
            "form": "é",
            "romanization": null
          },
          "1pl": {
            "form": "somos",
            "romanization": null
          },
          "2pl": {
            "form": "sois",
            "romanization": null
          },
          "3pl": {
            "form": "são",
            "romanization": null
          }
        },
        "preterito_perfeito": {
          "1sg": {
            "form": "fui",
            "romanization": null
          },
          "2sg": {
            "form": "foste",
            "romanization": null
          },
          "3sg": {
            "form": "foi",
            "romanization": null
          },
          "1pl": {
            "form": "fomos",
            "romanization": null
          },
          "2pl": {
            "form": "fostes",
            "romanization": null
          },
          "3pl": {
            "form": "foram",
            "romanization": null
          }
        },
        "futuro_simples": {
          "1sg": {
            "form": "serei",
            "romanization": null
          },
          "2sg": {
            "form": "serás",
            "romanization": null
          },
          "3sg": {
            "form": "será",
            "romanization": null
          },
          "1pl": {
            "form": "seremos",
            "romanization": null
          },
          "2pl": {
            "form": "sereis",
            "romanization": null
          },
          "3pl": {
            "form": "serão",
            "romanization": null
          }
        }
      }
    },
    {
      "concept_id": "have",
      "infinitive": "ter",
      "romanization": null,
      "pattern_id": "irregular",
      "forms": {
        "presente": {
          "1sg": {
            "form": "tenho",
            "romanization": null
          },
          "2sg": {
            "form": "tens",
            "romanization": null
          },
          "3sg": {
            "form": "tem",
            "romanization": null
          },
          "1pl": {
            "form": "temos",
            "romanization": null
          },
          "2pl": {
            "form": "tendes",
            "romanization": null
          },
          "3pl": {
            "form": "têm",
            "romanization": null
          }
        },
        "preterito_perfeito": {
          "1sg": {
            "form": "tive",
            "romanization": null
          },
          "2sg": {
            "form": "tiveste",
            "romanization": null
          },
          "3sg": {
            "form": "teve",
            "romanization": null
          },
          "1pl": {
            "form": "tivemos",
            "romanization": null
          },
          "2pl": {
            "form": "tivestes",
            "romanization": null
          },
          "3pl": {
            "form": "tiveram",
            "romanization": null
          }
        },
        "futuro_simples": {
          "1sg": {
            "form": "terei",
            "romanization": null
          },
          "2sg": {
            "form": "terás",
            "romanization": null
          },
          "3sg": {
            "form": "terá",
            "romanization": null
          },
          "1pl": {
            "form": "teremos",
            "romanization": null
          },
          "2pl": {
            "form": "tereis",
            "romanization": null
          },
          "3pl": {
            "form": "terão",
            "romanization": null
          }
        }
      }
    },
    {
      "concept_id": "go",
      "infinitive": "ir",
      "romanization": null,
      "pattern_id": "irregular",
      "forms": {
        "presente": {
          "1sg": {
            "form": "vou",
            "romanization": null
          },
          "2sg": {
            "form": "vais",
            "romanization": null
          },
          "3sg": {
            "form": "vai",
            "romanization": null
          },
          "1pl": {
            "form": "vamos",
            "romanization": null
          },
          "2pl": {
            "form": "ides",
            "romanization": null
          },
          "3pl": {
            "form": "vão",
            "romanization": null
          }
        },
        "preterito_perfeito": {
          "1sg": {
            "form": "fui",
            "romanization": null
          },
          "2sg": {
            "form": "foste",
            "romanization": null
          },
          "3sg": {
            "form": "foi",
            "romanization": null
          },
          "1pl": {
            "form": "fomos",
            "romanization": null
          },
          "2pl": {
            "form": "fostes",
            "romanization": null
          },
          "3pl": {
            "form": "foram",
            "romanization": null
          }
        },
        "futuro_simples": {
          "1sg": {
            "form": "irei",
            "romanization": null
          },
          "2sg": {
            "form": "irás",
            "romanization": null
          },
          "3sg": {
            "form": "irá",
            "romanization": null
          },
          "1pl": {
            "form": "iremos",
            "romanization": null
          },
          "2pl": {
            "form": "ireis",
            "romanization": null
          },
          "3pl": {
            "form": "irão",
            "romanization": null
          }
        }
      }
    },
    {
      "concept_id": "come",
      "infinitive": "vir",
      "romanization": null,
      "pattern_id": "irregular",
      "forms": {
        "presente": {
          "1sg": {
            "form": "venho",
            "romanization": null
          },
          "2sg": {
            "form": "vens",
            "romanization": null
          },
          "3sg": {
            "form": "vem",
            "romanization": null
          },
          "1pl": {
            "form": "vimos",
            "romanization": null
          },
          "2pl": {
            "form": "vindes",
            "romanization": null
          },
          "3pl": {
            "form": "vêm",
            "romanization": null
          }
        },
        "preterito_perfeito": {
          "1sg": {
            "form": "vim",
            "romanization": null
          },
          "2sg": {
            "form": "vieste",
            "romanization": null
          },
          "3sg": {
            "form": "veio",
            "romanization": null
          },
          "1pl": {
            "form": "viemos",
            "romanization": null
          },
          "2pl": {
            "form": "viestes",
            "romanization": null
          },
          "3pl": {
            "form": "vieram",
            "romanization": null
          }
        },
        "futuro_simples": {
          "1sg": {
            "form": "virei",
            "romanization": null
          },
          "2sg": {
            "form": "virás",
            "romanization": null
          },
          "3sg": {
            "form": "virá",
            "romanization": null
          },
          "1pl": {
            "form": "viremos",
            "romanization": null
          },
          "2pl": {
            "form": "vireis",
            "romanization": null
          },
          "3pl": {
            "form": "virão",
            "romanization": null
          }
        }
      }
    },
    {
      "concept_id": "eat",
      "infinitive": "comer",
      "romanization": null,
      "pattern_id": "er_regular",
      "forms": {
        "presente": {
          "1sg": {
            "form": "como",
            "romanization": null
          },
          "2sg": {
            "form": "comes",
            "romanization": null
          },
          "3sg": {
            "form": "come",
            "romanization": null
          },
          "1pl": {
            "form": "comemos",
            "romanization": null
          },
          "2pl": {
            "form": "comeis",
            "romanization": null
          },
          "3pl": {
            "form": "comem",
            "romanization": null
          }
        },
        "preterito_perfeito": {
          "1sg": {
            "form": "comi",
            "romanization": null
          },
          "2sg": {
            "form": "comeste",
            "romanization": null
          },
          "3sg": {
            "form": "comeu",
            "romanization": null
          },
          "1pl": {
            "form": "comemos",
            "romanization": null
          },
          "2pl": {
            "form": "comestes",
            "romanization": null
          },
          "3pl": {
            "form": "comeram",
            "romanization": null
          }
        },
        "futuro_simples": {
          "1sg": {
            "form": "comerei",
            "romanization": null
          },
          "2sg": {
            "form": "comerás",
            "romanization": null
          },
          "3sg": {
            "form": "comerá",
            "romanization": null
          },
          "1pl": {
            "form": "comeremos",
            "romanization": null
          },
          "2pl": {
            "form": "comereis",
            "romanization": null
          },
          "3pl": {
            "form": "comerão",
            "romanization": null
          }
        }
      }
    },
    {
      "concept_id": "drink",
      "infinitive": "beber",
      "romanization": null,
      "pattern_id": "er_regular",
      "forms": {
        "presente": {
          "1sg": {
            "form": "bebo",
            "romanization": null
          },
          "2sg": {
            "form": "bebes",
            "romanization": null
          },
          "3sg": {
            "form": "bebe",
            "romanization": null
          },
          "1pl": {
            "form": "bebemos",
            "romanization": null
          },
          "2pl": {
            "form": "bebeis",
            "romanization": null
          },
          "3pl": {
            "form": "bebem",
            "romanization": null
          }
        },
        "preterito_perfeito": {
          "1sg": {
            "form": "bebi",
            "romanization": null
          },
          "2sg": {
            "form": "bebeste",
            "romanization": null
          },
          "3sg": {
            "form": "bebeu",
            "romanization": null
          },
          "1pl": {
            "form": "bebemos",
            "romanization": null
          },
          "2pl": {
            "form": "bebestes",
            "romanization": null
          },
          "3pl": {
            "form": "beberam",
            "romanization": null
          }
        },
        "futuro_simples": {
          "1sg": {
            "form": "beberei",
            "romanization": null
          },
          "2sg": {
            "form": "beberás",
            "romanization": null
          },
          "3sg": {
            "form": "beberá",
            "romanization": null
          },
          "1pl": {
            "form": "beberemos",
            "romanization": null
          },
          "2pl": {
            "form": "bebereis",
            "romanization": null
          },
          "3pl": {
            "form": "beberão",
            "romanization": null
          }
        }
      }
    },
    {
      "concept_id": "say",
      "infinitive": "dizer",
      "romanization": null,
      "pattern_id": "irregular",
      "forms": {
        "presente": {
          "1sg": {
            "form": "digo",
            "romanization": null
          },
          "2sg": {
            "form": "dizes",
            "romanization": null
          },
          "3sg": {
            "form": "diz",
            "romanization": null
          },
          "1pl": {
            "form": "dizemos",
            "romanization": null
          },
          "2pl": {
            "form": "dizeis",
            "romanization": null
          },
          "3pl": {
            "form": "dizem",
            "romanization": null
          }
        },
        "preterito_perfeito": {
          "1sg": {
            "form": "disse",
            "romanization": null
          },
          "2sg": {
            "form": "disseste",
            "romanization": null
          },
          "3sg": {
            "form": "disse",
            "romanization": null
          },
          "1pl": {
            "form": "dissemos",
            "romanization": null
          },
          "2pl": {
            "form": "dissestes",
            "romanization": null
          },
          "3pl": {
            "form": "disseram",
            "romanization": null
          }
        },
        "futuro_simples": {
          "1sg": {
            "form": "direi",
            "romanization": null
          },
          "2sg": {
            "form": "dirás",
            "romanization": null
          },
          "3sg": {
            "form": "dirá",
            "romanization": null
          },
          "1pl": {
            "form": "diremos",
            "romanization": null
          },
          "2pl": {
            "form": "direis",
            "romanization": null
          },
          "3pl": {
            "form": "dirão",
            "romanization": null
          }
        }
      }
    },
    {
      "concept_id": "see",
      "infinitive": "ver",
      "romanization": null,
      "pattern_id": "irregular",
      "forms": {
        "presente": {
          "1sg": {
            "form": "vejo",
            "romanization": null
          },
          "2sg": {
            "form": "vês",
            "romanization": null
          },
          "3sg": {
            "form": "vê",
            "romanization": null
          },
          "1pl": {
            "form": "vemos",
            "romanization": null
          },
          "2pl": {
            "form": "vedes",
            "romanization": null
          },
          "3pl": {
            "form": "veem",
            "romanization": null
          }
        },
        "preterito_perfeito": {
          "1sg": {
            "form": "vi",
            "romanization": null
          },
          "2sg": {
            "form": "viste",
            "romanization": null
          },
          "3sg": {
            "form": "viu",
            "romanization": null
          },
          "1pl": {
            "form": "vimos",
            "romanization": null
          },
          "2pl": {
            "form": "vistes",
            "romanization": null
          },
          "3pl": {
            "form": "viram",
            "romanization": null
          }
        },
        "futuro_simples": {
          "1sg": {
            "form": "verei",
            "romanization": null
          },
          "2sg": {
            "form": "verás",
            "romanization": null
          },
          "3sg": {
            "form": "verá",
            "romanization": null
          },
          "1pl": {
            "form": "veremos",
            "romanization": null
          },
          "2pl": {
            "form": "vereis",
            "romanization": null
          },
          "3pl": {
            "form": "verão",
            "romanization": null
          }
        }
      }
    },
    {
      "concept_id": "hear",
      "infinitive": "ouvir",
      "romanization": null,
      "pattern_id": "irregular",
      "forms": {
        "presente": {
          "1sg": {
            "form": "ouço",
            "romanization": null
          },
          "2sg": {
            "form": "ouves",
            "romanization": null
          },
          "3sg": {
            "form": "ouve",
            "romanization": null
          },
          "1pl": {
            "form": "ouvimos",
            "romanization": null
          },
          "2pl": {
            "form": "ouvis",
            "romanization": null
          },
          "3pl": {
            "form": "ouvem",
            "romanization": null
          }
        },
        "preterito_perfeito": {
          "1sg": {
            "form": "ouvi",
            "romanization": null
          },
          "2sg": {
            "form": "ouviste",
            "romanization": null
          },
          "3sg": {
            "form": "ouviu",
            "romanization": null
          },
          "1pl": {
            "form": "ouvimos",
            "romanization": null
          },
          "2pl": {
            "form": "ouvistes",
            "romanization": null
          },
          "3pl": {
            "form": "ouviram",
            "romanization": null
          }
        },
        "futuro_simples": {
          "1sg": {
            "form": "ouvirei",
            "romanization": null
          },
          "2sg": {
            "form": "ouvirás",
            "romanization": null
          },
          "3sg": {
            "form": "ouvirá",
            "romanization": null
          },
          "1pl": {
            "form": "ouviremos",
            "romanization": null
          },
          "2pl": {
            "form": "ouvireis",
            "romanization": null
          },
          "3pl": {
            "form": "ouvirão",
            "romanization": null
          }
        }
      }
    },
    {
      "concept_id": "know",
      "infinitive": "saber",
      "romanization": null,
      "pattern_id": "irregular",
      "forms": {
        "presente": {
          "1sg": {
            "form": "sei",
            "romanization": null
          },
          "2sg": {
            "form": "sabes",
            "romanization": null
          },
          "3sg": {
            "form": "sabe",
            "romanization": null
          },
          "1pl": {
            "form": "sabemos",
            "romanization": null
          },
          "2pl": {
            "form": "sabeis",
            "romanization": null
          },
          "3pl": {
            "form": "sabem",
            "romanization": null
          }
        },
        "preterito_perfeito": {
          "1sg": {
            "form": "soube",
            "romanization": null
          },
          "2sg": {
            "form": "soubeste",
            "romanization": null
          },
          "3sg": {
            "form": "soube",
            "romanization": null
          },
          "1pl": {
            "form": "soubemos",
            "romanization": null
          },
          "2pl": {
            "form": "soubestes",
            "romanization": null
          },
          "3pl": {
            "form": "souberam",
            "romanization": null
          }
        },
        "futuro_simples": {
          "1sg": {
            "form": "saberei",
            "romanization": null
          },
          "2sg": {
            "form": "saberás",
            "romanization": null
          },
          "3sg": {
            "form": "saberá",
            "romanization": null
          },
          "1pl": {
            "form": "saberemos",
            "romanization": null
          },
          "2pl": {
            "form": "sabereis",
            "romanization": null
          },
          "3pl": {
            "form": "saberão",
            "romanization": null
          }
        }
      }
    },
    {
      "concept_id": "want",
      "infinitive": "querer",
      "romanization": null,
      "pattern_id": "irregular",
      "forms": {
        "presente": {
          "1sg": {
            "form": "quero",
            "romanization": null
          },
          "2sg": {
            "form": "queres",
            "romanization": null
          },
          "3sg": {
            "form": "quer",
            "romanization": null
          },
          "1pl": {
            "form": "queremos",
            "romanization": null
          },
          "2pl": {
            "form": "quereis",
            "romanization": null
          },
          "3pl": {
            "form": "querem",
            "romanization": null
          }
        },
        "preterito_perfeito": {
          "1sg": {
            "form": "quis",
            "romanization": null
          },
          "2sg": {
            "form": "quiseste",
            "romanization": null
          },
          "3sg": {
            "form": "quis",
            "romanization": null
          },
          "1pl": {
            "form": "quisemos",
            "romanization": null
          },
          "2pl": {
            "form": "quisestes",
            "romanization": null
          },
          "3pl": {
            "form": "quiseram",
            "romanization": null
          }
        },
        "futuro_simples": {
          "1sg": {
            "form": "quererei",
            "romanization": null
          },
          "2sg": {
            "form": "quererás",
            "romanization": null
          },
          "3sg": {
            "form": "quererá",
            "romanization": null
          },
          "1pl": {
            "form": "quereremos",
            "romanization": null
          },
          "2pl": {
            "form": "querereis",
            "romanization": null
          },
          "3pl": {
            "form": "quererão",
            "romanization": null
          }
        }
      }
    },
    {
      "concept_id": "can",
      "infinitive": "poder",
      "romanization": null,
      "pattern_id": "irregular",
      "forms": {
        "presente": {
          "1sg": {
            "form": "posso",
            "romanization": null
          },
          "2sg": {
            "form": "podes",
            "romanization": null
          },
          "3sg": {
            "form": "pode",
            "romanization": null
          },
          "1pl": {
            "form": "podemos",
            "romanization": null
          },
          "2pl": {
            "form": "podeis",
            "romanization": null
          },
          "3pl": {
            "form": "podem",
            "romanization": null
          }
        },
        "preterito_perfeito": {
          "1sg": {
            "form": "pude",
            "romanization": null
          },
          "2sg": {
            "form": "pudeste",
            "romanization": null
          },
          "3sg": {
            "form": "pôde",
            "romanization": null
          },
          "1pl": {
            "form": "pudemos",
            "romanization": null
          },
          "2pl": {
            "form": "pudestes",
            "romanization": null
          },
          "3pl": {
            "form": "puderam",
            "romanization": null
          }
        },
        "futuro_simples": {
          "1sg": {
            "form": "poderei",
            "romanization": null
          },
          "2sg": {
            "form": "poderás",
            "romanization": null
          },
          "3sg": {
            "form": "poderá",
            "romanization": null
          },
          "1pl": {
            "form": "poderemos",
            "romanization": null
          },
          "2pl": {
            "form": "podereis",
            "romanization": null
          },
          "3pl": {
            "form": "poderão",
            "romanization": null
          }
        }
      }
    },
    {
      "concept_id": "do_make",
      "infinitive": "fazer",
      "romanization": null,
      "pattern_id": "irregular",
      "forms": {
        "presente": {
          "1sg": {
            "form": "faço",
            "romanization": null
          },
          "2sg": {
            "form": "fazes",
            "romanization": null
          },
          "3sg": {
            "form": "faz",
            "romanization": null
          },
          "1pl": {
            "form": "fazemos",
            "romanization": null
          },
          "2pl": {
            "form": "fazeis",
            "romanization": null
          },
          "3pl": {
            "form": "fazem",
            "romanization": null
          }
        },
        "preterito_perfeito": {
          "1sg": {
            "form": "fiz",
            "romanization": null
          },
          "2sg": {
            "form": "fizeste",
            "romanization": null
          },
          "3sg": {
            "form": "fez",
            "romanization": null
          },
          "1pl": {
            "form": "fizemos",
            "romanization": null
          },
          "2pl": {
            "form": "fizestes",
            "romanization": null
          },
          "3pl": {
            "form": "fizeram",
            "romanization": null
          }
        },
        "futuro_simples": {
          "1sg": {
            "form": "farei",
            "romanization": null
          },
          "2sg": {
            "form": "farás",
            "romanization": null
          },
          "3sg": {
            "form": "fará",
            "romanization": null
          },
          "1pl": {
            "form": "faremos",
            "romanization": null
          },
          "2pl": {
            "form": "fareis",
            "romanization": null
          },
          "3pl": {
            "form": "farão",
            "romanization": null
          }
        }
      }
    },
    {
      "concept_id": "give",
      "infinitive": "dar",
      "romanization": null,
      "pattern_id": "irregular",
      "forms": {
        "presente": {
          "1sg": {
            "form": "dou",
            "romanization": null
          },
          "2sg": {
            "form": "dás",
            "romanization": null
          },
          "3sg": {
            "form": "dá",
            "romanization": null
          },
          "1pl": {
            "form": "damos",
            "romanization": null
          },
          "2pl": {
            "form": "dais",
            "romanization": null
          },
          "3pl": {
            "form": "dão",
            "romanization": null
          }
        },
        "preterito_perfeito": {
          "1sg": {
            "form": "dei",
            "romanization": null
          },
          "2sg": {
            "form": "deste",
            "romanization": null
          },
          "3sg": {
            "form": "deu",
            "romanization": null
          },
          "1pl": {
            "form": "demos",
            "romanization": null
          },
          "2pl": {
            "form": "destes",
            "romanization": null
          },
          "3pl": {
            "form": "deram",
            "romanization": null
          }
        },
        "futuro_simples": {
          "1sg": {
            "form": "darei",
            "romanization": null
          },
          "2sg": {
            "form": "darás",
            "romanization": null
          },
          "3sg": {
            "form": "dará",
            "romanization": null
          },
          "1pl": {
            "form": "daremos",
            "romanization": null
          },
          "2pl": {
            "form": "dareis",
            "romanization": null
          },
          "3pl": {
            "form": "darão",
            "romanization": null
          }
        }
      }
    },
    {
      "concept_id": "take",
      "infinitive": "tomar",
      "romanization": null,
      "pattern_id": "ar_regular",
      "forms": {
        "presente": {
          "1sg": {
            "form": "tomo",
            "romanization": null
          },
          "2sg": {
            "form": "tomas",
            "romanization": null
          },
          "3sg": {
            "form": "toma",
            "romanization": null
          },
          "1pl": {
            "form": "tomamos",
            "romanization": null
          },
          "2pl": {
            "form": "tomais",
            "romanization": null
          },
          "3pl": {
            "form": "tomam",
            "romanization": null
          }
        },
        "preterito_perfeito": {
          "1sg": {
            "form": "tomei",
            "romanization": null
          },
          "2sg": {
            "form": "tomaste",
            "romanization": null
          },
          "3sg": {
            "form": "tomou",
            "romanization": null
          },
          "1pl": {
            "form": "tomámos",
            "romanization": null
          },
          "2pl": {
            "form": "tomastes",
            "romanization": null
          },
          "3pl": {
            "form": "tomaram",
            "romanization": null
          }
        },
        "futuro_simples": {
          "1sg": {
            "form": "tomarei",
            "romanization": null
          },
          "2sg": {
            "form": "tomarás",
            "romanization": null
          },
          "3sg": {
            "form": "tomará",
            "romanization": null
          },
          "1pl": {
            "form": "tomaremos",
            "romanization": null
          },
          "2pl": {
            "form": "tomareis",
            "romanization": null
          },
          "3pl": {
            "form": "tomarão",
            "romanization": null
          }
        }
      }
    },
    {
      "concept_id": "read",
      "infinitive": "ler",
      "romanization": null,
      "pattern_id": "irregular",
      "forms": {
        "presente": {
          "1sg": {
            "form": "leio",
            "romanization": null
          },
          "2sg": {
            "form": "lês",
            "romanization": null
          },
          "3sg": {
            "form": "lê",
            "romanization": null
          },
          "1pl": {
            "form": "lemos",
            "romanization": null
          },
          "2pl": {
            "form": "ledes",
            "romanization": null
          },
          "3pl": {
            "form": "leem",
            "romanization": null
          }
        },
        "preterito_perfeito": {
          "1sg": {
            "form": "li",
            "romanization": null
          },
          "2sg": {
            "form": "leste",
            "romanization": null
          },
          "3sg": {
            "form": "leu",
            "romanization": null
          },
          "1pl": {
            "form": "lemos",
            "romanization": null
          },
          "2pl": {
            "form": "lestes",
            "romanization": null
          },
          "3pl": {
            "form": "leram",
            "romanization": null
          }
        },
        "futuro_simples": {
          "1sg": {
            "form": "lerei",
            "romanization": null
          },
          "2sg": {
            "form": "lerás",
            "romanization": null
          },
          "3sg": {
            "form": "lerá",
            "romanization": null
          },
          "1pl": {
            "form": "leremos",
            "romanization": null
          },
          "2pl": {
            "form": "lereis",
            "romanization": null
          },
          "3pl": {
            "form": "lerão",
            "romanization": null
          }
        }
      }
    },
    {
      "concept_id": "write",
      "infinitive": "escrever",
      "romanization": null,
      "pattern_id": "er_regular",
      "forms": {
        "presente": {
          "1sg": {
            "form": "escrevo",
            "romanization": null
          },
          "2sg": {
            "form": "escreves",
            "romanization": null
          },
          "3sg": {
            "form": "escreve",
            "romanization": null
          },
          "1pl": {
            "form": "escrevemos",
            "romanization": null
          },
          "2pl": {
            "form": "escreveis",
            "romanization": null
          },
          "3pl": {
            "form": "escrevem",
            "romanization": null
          }
        },
        "preterito_perfeito": {
          "1sg": {
            "form": "escrevi",
            "romanization": null
          },
          "2sg": {
            "form": "escreveste",
            "romanization": null
          },
          "3sg": {
            "form": "escreveu",
            "romanization": null
          },
          "1pl": {
            "form": "escrevemos",
            "romanization": null
          },
          "2pl": {
            "form": "escrevestes",
            "romanization": null
          },
          "3pl": {
            "form": "escreveram",
            "romanization": null
          }
        },
        "futuro_simples": {
          "1sg": {
            "form": "escreverei",
            "romanization": null
          },
          "2sg": {
            "form": "escreverás",
            "romanization": null
          },
          "3sg": {
            "form": "escreverá",
            "romanization": null
          },
          "1pl": {
            "form": "escreveremos",
            "romanization": null
          },
          "2pl": {
            "form": "escrevereis",
            "romanization": null
          },
          "3pl": {
            "form": "escreverão",
            "romanization": null
          }
        }
      }
    },
    {
      "concept_id": "sleep",
      "infinitive": "dormir",
      "romanization": null,
      "pattern_id": "irregular",
      "forms": {
        "presente": {
          "1sg": {
            "form": "durmo",
            "romanization": null
          },
          "2sg": {
            "form": "dormes",
            "romanization": null
          },
          "3sg": {
            "form": "dorme",
            "romanization": null
          },
          "1pl": {
            "form": "dormimos",
            "romanization": null
          },
          "2pl": {
            "form": "dormis",
            "romanization": null
          },
          "3pl": {
            "form": "dormem",
            "romanization": null
          }
        },
        "preterito_perfeito": {
          "1sg": {
            "form": "dormi",
            "romanization": null
          },
          "2sg": {
            "form": "dormiste",
            "romanization": null
          },
          "3sg": {
            "form": "dormiu",
            "romanization": null
          },
          "1pl": {
            "form": "dormimos",
            "romanization": null
          },
          "2pl": {
            "form": "dormistes",
            "romanization": null
          },
          "3pl": {
            "form": "dormiram",
            "romanization": null
          }
        },
        "futuro_simples": {
          "1sg": {
            "form": "dormirei",
            "romanization": null
          },
          "2sg": {
            "form": "dormirás",
            "romanization": null
          },
          "3sg": {
            "form": "dormirá",
            "romanization": null
          },
          "1pl": {
            "form": "dormiremos",
            "romanization": null
          },
          "2pl": {
            "form": "dormireis",
            "romanization": null
          },
          "3pl": {
            "form": "dormirão",
            "romanization": null
          }
        }
      }
    },
    {
      "concept_id": "live",
      "infinitive": "viver",
      "romanization": null,
      "pattern_id": "er_regular",
      "forms": {
        "presente": {
          "1sg": {
            "form": "vivo",
            "romanization": null
          },
          "2sg": {
            "form": "vives",
            "romanization": null
          },
          "3sg": {
            "form": "vive",
            "romanization": null
          },
          "1pl": {
            "form": "vivemos",
            "romanization": null
          },
          "2pl": {
            "form": "viveis",
            "romanization": null
          },
          "3pl": {
            "form": "vivem",
            "romanization": null
          }
        },
        "preterito_perfeito": {
          "1sg": {
            "form": "vivi",
            "romanization": null
          },
          "2sg": {
            "form": "viveste",
            "romanization": null
          },
          "3sg": {
            "form": "viveu",
            "romanization": null
          },
          "1pl": {
            "form": "vivemos",
            "romanization": null
          },
          "2pl": {
            "form": "vivestes",
            "romanization": null
          },
          "3pl": {
            "form": "viveram",
            "romanization": null
          }
        },
        "futuro_simples": {
          "1sg": {
            "form": "viverei",
            "romanization": null
          },
          "2sg": {
            "form": "viverás",
            "romanization": null
          },
          "3sg": {
            "form": "viverá",
            "romanization": null
          },
          "1pl": {
            "form": "viveremos",
            "romanization": null
          },
          "2pl": {
            "form": "vivereis",
            "romanization": null
          },
          "3pl": {
            "form": "viverão",
            "romanization": null
          }
        }
      }
    },
    {
      "concept_id": "work",
      "infinitive": "trabalhar",
      "romanization": null,
      "pattern_id": "ar_regular",
      "forms": {
        "presente": {
          "1sg": {
            "form": "trabalho",
            "romanization": null
          },
          "2sg": {
            "form": "trabalhas",
            "romanization": null
          },
          "3sg": {
            "form": "trabalha",
            "romanization": null
          },
          "1pl": {
            "form": "trabalhamos",
            "romanization": null
          },
          "2pl": {
            "form": "trabalhais",
            "romanization": null
          },
          "3pl": {
            "form": "trabalham",
            "romanization": null
          }
        },
        "preterito_perfeito": {
          "1sg": {
            "form": "trabalhei",
            "romanization": null
          },
          "2sg": {
            "form": "trabalhaste",
            "romanization": null
          },
          "3sg": {
            "form": "trabalhou",
            "romanization": null
          },
          "1pl": {
            "form": "trabalhámos",
            "romanization": null
          },
          "2pl": {
            "form": "trabalhastes",
            "romanization": null
          },
          "3pl": {
            "form": "trabalharam",
            "romanization": null
          }
        },
        "futuro_simples": {
          "1sg": {
            "form": "trabalharei",
            "romanization": null
          },
          "2sg": {
            "form": "trabalharás",
            "romanization": null
          },
          "3sg": {
            "form": "trabalhará",
            "romanization": null
          },
          "1pl": {
            "form": "trabalharemos",
            "romanization": null
          },
          "2pl": {
            "form": "trabalhareis",
            "romanization": null
          },
          "3pl": {
            "form": "trabalharão",
            "romanization": null
          }
        }
      }
    }
  ]
}